臺灣高等法院刑事判決　　　　　　　100年度上訴字第3503號
上　訴　人
即　被　告　林詩婷
指定辯護人　本院公設辯護人王永炫
上列上訴人因違反毒品危害防制條例案件，不服臺灣桃園地方法
院100年度訴字第833號，中華民國100年11月9日第一審判決（起
訴案號：臺灣桃園地方法院檢察署100年度偵字第18560號），提
起上訴，本院判決如下
    主  文
原判決關於林詩婷部分撤銷。
林詩婷共同販賣第二級毒品未遂，處有期徒刑壹年貳月。扣案如
附表所示甲基安非他命壹小包沒收銷燬之；扣案之新台幣壹仟元
、0000-000000號行動電話壹具、分裝袋伍拾個均沒收。
    事  實
一、林詩婷、陳仙麗（業經原審法院判處有期徒刑二年確定）知
    悉甲基安非他命係毒品危害防制條例所管制之第二級毒品，
    不得販賣、持有。二人基於共同犯意，於民國100年7月7日
    上午，由陳仙麗以其所有0000-000000號行動電話與買主洪
    青霞聯繫，約定由以新臺幣（下同）1000元之代價出售甲基
    安非他命。陳仙麗即交付如附表所示之甲基安非他命1小包
    予林詩婷，囑其於同日下午3時5分許，前往約定之桃園縣中
    壢市○○路328號前與洪青霞交易，林詩婷可分得100元，林
    詩婷已收取洪青霞交付之1000元，正要將該甲基安非他命交
    予洪青霞之際，為警當場查獲，並扣得販毒所得1000元、未
    及交付之如附表所示之甲基安非他命1小包，及陳仙麗所有
    供犯本案所用0000-000000號之行動電話1具及分裝袋50個。
二、案經桃園縣政府警察局平鎮分局報請臺灣桃園地方法院檢察
    署檢察官偵查後起訴。
    理  由
一、按被告以外之人於審判外之陳述，雖不符刑事訴訟法第159
    條之1 至第159 條之4 之規定，而經當事人於審判程序同意
    作為證據，法院審酌該言詞陳述或書面陳述作成時之情況，
    認為適當者，亦得為證據。當事人、代理人或辯護人於法院
    調查證據時，知有第159 條第1 項不得為證據之情形，而未
    於言詞辯論終結前聲明異議者，視為有前項之同意，刑事訴
    訟法第159 條之5 定有明文。查本件被告及辯護人於言詞辯
    論終結前，對於下述本件採為認定犯罪事實依據之各項供述
    證據之證據能力，均未聲明異議，復經於審理時逐一提示予
    被告表示意見，審酌該等供述證據之取得過程並無瑕疵，與
    待證事實間復具有相當之關聯性，以之為證據並無不當，自
    得採為認定事實之基礎。
二、上揭犯罪事實，迭據上訴人即被告林詩婷於偵審中自白不諱
    （見偵查卷第18頁、第22頁、第25頁、第26金、第82頁、原
    審卷第36頁背面，本院卷第32頁至第34頁），核與證人即同
    案被告陳仙麗於偵查、原審中及證人購買毒品之洪青霞於偵
    查時之證述情節相符（見偵查卷第25頁、第84頁、原審卷第
    12頁）。並有扣案白色結晶1小包、現金1000元、0000-0000
    00行動電話1具及分裝袋50個可資佐證。經將該扣案之白色
    結晶經送正修科技大學超微量研究科技中心鑑定結果，確屬
    甲基安非他命，重量詳附表所示，有鑑定書在卷可憑（見偵
    查卷第109頁）。被告之自白與事實相符，其犯行明確洵堪
    認定，應予依法論科。。
三、按販賣毒品係違法行為，非可公然為之，且有其獨特之販售
    路線及管道，復無公定價格，容易增減分裝之份量，而每次
    買賣之價量，可能隨時依雙方關係深淺、資力、需求量及對
    行情之認知、來源是否充裕、查緝是否嚴緊、購買者被查獲
    時供述購買對象之可能風險之評估等，而異其標準，非可一
    概而論，從而販賣之利得，一般除被告坦承犯行或價量俱臻
    明確外，委難察得實情，惟販賣之人從價差或量差中牟利之
    方式雖異，然其販賣行為在意圖營利則同一。被告林詩婷已
    供稱其代為陳仙麗交付毒品收取價金完成毒品交易，可獲
    100元之報酬（見原審卷第14頁背面），被告林詩婷亦既可
    從中抽取報酬，益見該販賣毒品有營利意圖，灼然甚明。
四、按甲基安非他命係毒品危害防制條例第2 條第2 項第2 款所
    管制之第二級毒品，不得持有、販賣。核被告所為，係犯毒
    品危害防制條例第4條第6項、第2項之販賣第二級毒品未遂
    罪。被告販賣時持有第二級毒品之低度行為，為販賣第二級
    毒品之高度行為所吸收，不另論罪。被告林詩婷與陳仙麗間
    販售毒品，由陳仙麗與買主連繫販毒事宜，並提供毒品，被
    告林詩婷交付毒品，收取價金，二人有犯意聯絡與行為分擔
    ，皆為共同正犯。被告已著手販賣甲基安非他命之實行，惟
    未及將毒品交付即被查獲，行為尚屬未遂，應依刑法第25
    條第2項規定按既遂犯之刑減輕之。公訴人起訴被告販賣毒
    品既遂，尚有未合，此可逕由本院認定。被告為警查獲後，
    即供出毒品來源，並因而查獲共同正犯陳仙麗，有被告及共
    同正犯陳仙麗偵審中之筆錄可稽（見偵查卷第18頁、第22頁
    、第25頁、第82頁、第84頁、原審卷第12頁），應依毒品危
    害防制條例第17條第1項規定減輕其刑。又被告對本案犯行
    ，於偵查及審判中均自白犯行，應依毒品危害防制條例第17
    條第2項規定減輕其刑，並先依第2項、再依第1 項遞減之。
    (最高法院100年台上字第5107號判決意旨參照)。
五、原審對被告為有罪科刑之判決，固非無見。惟查：（一）被
    告被查獲後，已供出毒品來源，並帶警查獲共同正犯之陳仙
    麗，應依法減輕其刑，原審漏未減刑，於法有違。（二）扣
    案供販毒所用之0000-000000號行動電話手機，係共犯陳仙
    麗所有，原審誤為被告與陳仙麗所共有，且未認定該門號，
    亦有未合。（三）包裝毒品之塑膠袋，不論以何種方法，均
    無法完全與毒品析離，而有留少許殘渣。且沒收銷燬毒品時
    ，係連同包裝袋，一併銷燬。並不須將毒品析離倒出，另找
    容器盛裝銷燬，而將包裝袋另外沒收棄置，故直接盛裝毒品
    之內層塑膠袋，應併同毒品一併沒收銷燬。原審將毒品諭知
    沒收銷燬，包裝袋另外沒收處理，亦有未洽。被告上訴意旨
    ，以原審未依供出毒品來源，因而查獲正犯減刑，為有理由
    。且原判決既另有可議，自應由本院將原判決關於被告林詩
    婷部分撤銷改判。爰審酌被告正值青年，不思努力進取，明
    知毒品對人體有莫大戕害，竟漠視而為犯行，危害國民身心
    健康及社會風氣，惟其犯後態度良好已知悔悟，及其意圖販
    毒營利之動機、目的、手段、犯行情節不重及販賣毒品數量
    甚微所得利益僅不多等一切情狀，量處如主文第二項所示之
    刑，以示懲儆。扣案之如附表所示第二級毒品甲基安非他命
    1小包，應依毒品危害防制條例第18條第1項前段規定，宣告
    沒收銷燬之。扣案被告販賣第二級毒品所得財物1000元，另
    扣案之0000-000000號行動電話1具、分裝袋50個，為共犯陳
    仙麗所有，係供犯本案所用之物，共同正犯應連帶負責，應
    依毒品危害防制條例第19條第1項規定宣告沒收。
據上論斷，應依刑事訴訟法第369條第1項前段、第364條、第299
條第1項前段，毒品危害防制條例第4條第6項、第2項、第17條第
1項、第2項、第18條第1項前段、第19條第1項，刑法第11條前段
、第28條、第25條，判決如主文。
本案經檢察官曾忠己到庭執行職務。
中    華    民    國    100   年    12    月    27    日
                  刑事第十一庭審判長法  官  許宗和
                                    法  官  沈君玲
                                    法  官  趙功恆
以上正本證明與原本無異。
如不服本判決，應於收受送達後10日內向本院提出上訴書狀，其
未敘述上訴之理由者並得於提起上訴後10日內向本院補提理由書
（均須按他造當事人之人數附繕本）「切勿逕送上級法院」。
                                    書記官  陳佳伶
中    華    民    國   100    年    12    月    27    日
附表：
甲基安非他命1小包（含無法全部析離之包裝塑膠袋1個）
原毛重0.197公克
原淨重0.045公克
鑑定耗損0.01公克
驗餘淨重0.035公克
附錄本案論罪科刑法條全文：
毒品危害防制條例第4條第2項、第6項
製造、運輸、販賣第二級毒品者，處無期徒刑或 7 年以上有期
徒刑，得併科新臺幣 1 千萬元以下罰金。
前五項之未遂犯罰之。